Finding Aid to Archivo Histórico de la Defensa Nacional records, 1706-1857
The Bancroft Library
- Expediente 2335
  - Partes de la Comandancia General del Estado de Sonora, dando cuenta de las operaciones desarrolladas en contra de las fuerzas norteamericanas, Año de 1846; 17 ff. (Reel 37)
- Expediente 2360
  - Partes de la Comandancia General de la Alta California, dando cuenta de la situación política y militar de dicho departamento, Años de 1841-47; 51 ff. (Reel 37)
- Expediente 2361
  - Revocación de la orden dada para que el ex General Juan Morales, fijara su residencia en la Alta California, Años de 1842-43; 21 ff. (Reel 37)
- Expediente 2368
  - Partes del General Anastasio Bustamente, en Jefe de la División de Occidente, dando cuenta de la situación militar del puerto de San Blas, Sinaloa y Alta California, con motivo de la invasión norteamericana, Año de 1847; 98 ff. (Reel 37)
- Expediente 2479
  - Partes del General Anastasio Bustamante, en Jefe de la División de Occidente, y del Teniente Coronel José María Flores, Gobernador de la Alta California, dando cuenta de la conspiración ocurrida el 3 de diciembre de 1846, en la ciudad de Los Angeles, encabezada por Fracisco Rico y su ocupación por fuerzas norteamericanas, Año de 1847; 68 ff. (Reel 37)
- Expediente 109
  - Correspondencia del Coronel Gapar López y del Coronel José Antonio Echávarri, jefe de la 2a. división del Ejército Imperial, con D. Agustín de Iturbide, relacionada con el movimiento de Independincia, en los estados de Guanajuato, Tamaulipas, Nuevo León y Coahuila. Circular del Coronel Gaspar López, Comandante General de las Provincias Internas de Oriente, al Gobernador de Texas, Comandantes militares y Ayuntamientos Fronterizos, con relación a la pacificación de los Indios Comanches y Lipanes. Elección de la Diputación Provincial de las Provincias de Coahuila, Nuevo Santander, Texas y Nuevo León, presidida por el Brigadier Joaquín de Arredondo. Discurso pronunciado por el Presbítero José Bonifacio Valdivia, con motivo de la proclamación de la Independiencia, por el Ayuntamiento de Parras, Coahuila. Bando del Intendente y Presidente de la Diputación Provincial de San Luis Potosí, don Manuel Jacinto de Acevedo, con relación a la promulgación de la Independencia. Correspondencia del Teniente Coronel José Joaquín de Herrera, con don Agustín de Iturbide, relacionada con el movimiento de independencia in Córdoba, Ver., y Guanajuato. Parte relativo a la rendición de la plaza de Teotitlán del Camino, Oaxaca. Copia de Convenio celebrado entre el Coronel Juan de Orbegoso, Comandante de las tropas españolas y el Teniente Coronel Antonio López de Santa Anna, para la evacuación de la Villa de Xalapa, Ver. Capitulación celebrada el 6 de junio, entre el Coronel Luis Quintanar, del Ejército Imperial y el Coronel José María Novoa, para levantar el sitio de la plaza de San Juan del Río, Querétaro. Correspondencia de D. Nicolás Bravo, con D. Agustín de Iturbide, relacionada con el movimiento de Independencia en el Estado de Hidalgo. Proclama de D. Guadalupe Victoria, Comandante General de la Provincia de Veracruz fechada el 16 de junio en San Juan del Rió, Qro. Parte rendido por el Tte. Corl. Antonio López de Santa Anna, Comandante General de la provincia de Veracruz, relativo a la ocupación de la plaza de Xalapa, Ver., Capitulación de la Plaza de San Luis de la Paz, Gto., celebrada el 22 de junio entre el Coronel del Ejército Imperial, José Antonio de Echávarri, y el Corl. Rafael Bracho. Correspondencia de D. Nicolás Bravo con D. Agustín de Iturbide, relacionada con el movimiento de Independencia en Puebla. Proclama del Ayuntamiento de Zimapán, Hgo., apoyando el movimiento de Independincia. Proclama de D. Antonio López de Santa Anna a los habitantes.de la Provincia de Tabasco. Original de la capitulación de la Ciudad de Puebla, celebrada el 28 de julio entre los Coroneles Juan de Orbegoso y Saturnino Samaniego, por parte del Gobernador y Comandante General de la Provincia, don Ciriaco de Llano y los Ttes. Corls. Luis Cortazar y Conde de San Pedro del Alamo, por parte de don Agustín de Iturbide. Diario de las operaciones militares efectuadas por el Capitán Antonio León, durante el sitio y rendición del Fuerte de San Fernando Yanhuitlán, Oax, Año de 1821; 311 ff. (Reel 38)
- Expediente 197
  - Adhesión de Fermín de Tarbe, Comandante de la Frontera del Rosario y Gobernador del Puerto de Mazatlán, Sin., al movimiento de Independencia, Año de 1821; 11 ff. (Reel 38)
- Expediente 260
  - Excitativa a don Francisco Javier de Arregui, Domandante del presidio de San Pablo, para adherirse al Plan de Casa Mata, como ha sucedido en Durango y Chihuahua (Reel 38)
  - Designación del General Brigadier Felipe de la Garza, como Comandante General Jefe Político de las Provincias Internas de Oriente, Año de 1823; 13 ff. (Reel 38)
- Expediente 344
  - Investigación sobre la participación del Gral. Brig. Arturo Wavell, en la insurrección del pueblo de Nacogdoches, Año de 1827; 10 ff. (Reel 38)
- Expediente 440
  - Violación de un pliego dirigido al Capitán del Puerto de la Paz, Baja California, Año de 1828; 2 ff. (Reel 38)
- Expediente 569
  - Orden al Comandante General del Estado de Sonora, para que se sitúe en la plaza de Cosalá, Sin., con motivo de cierta agitación, Año de 1829; 2 ff. (Reel 38)
- Expediente 576
  - Parte del Comandante General de Durango, dando cienta de las disposiciones dadas para proteger la plaza de Sombrerete, Año de 1829; 4 ff. (Reel 38)
- Expediente 592
  - Oficio del C. Francisco Iriarte, comunicando haberse hecho cargo del Gobierno del Estado de Sonora y copias de decretos relativos a divergencias políticas en el mismo, Año de 1829; 8 ff. (Reel 38)
- Expediente 754
  - Campaña encabezada por el General Vicente Guerrero, en contra del Vicepresidente D. Anastasio Bustamante, siendo Comandante General de las Fuerzas del Sur, el General Nicolás Bravo. Partes de las Comandancias Generales de los Estados de Guerrero, Michoacán, Oaxaca, Jalisco, Querétaro, Sonora, México y Guanajuato. Decreto del Congreso otorgando una espada de honor al General Nicolás Bravo, Año de 1831; 169 ff. (Reel 38)
- Expediente 792
  - Pronunciamiento del General Antonio López de Santa Anna, en la plaza de Veracruz, a favor de la remoción de los Secretarios de Estado. Partes de las Comandancias Generales de los Estados de San Luis Potosí, Oaxaca, México, Michoacán, Querétaro, Sinaloa, Jalisco, Chihuahua y Zacatecas, Año de 1832; 131 ff. (Reel 38)
- Expediente 793
  - Pronunciamiento del General Antonio López de Santa Anna, en la plaza de Veracruz, a favor de la remoción de los Secretarios de Estado (Reel 38)
  - Partes relativos a la sublevación de los Colonos de Texas y da las tribus Seris, Yaquis y Apaches del Estado de Sonora (Reel 38)
  - Partes de las Comandancias Generales de los Estados de Colima, Guerrero, Jalisco, México, San Luis Potosí, Querétaro, Durango, Puebla, Zacatecas y de los Estados Internos de Oriente, Año de 1832; 206 ff. (Reel 38)
- Expediente 798
  - Pronunciamiento del General Antonio López de Santa Anna, en la plaza de Veracruz, a favor de la remoción de los Secretarios de Estado. Partes de los Generales José María Calderón. José Antonio Facio y Manuel de Mier y Terán, dando cuenta del curso de las operaciones en los Estados de Puebla, San Luis Potosí, Sonora, México, Chihuahua y de los Estados Internos de Oriente, Año de 1832; 73 ff. (Reel 38)
- Expediente 811
  - Pronunciamiento del General Antonio López de Santa Anna en la plaza de Veracruz, a favor de la remoción de los Secretarios de Estado. Partes de los Generales José Antonio Facio y Luis Quintanar, así como de las Comandancias Generales de los Estados de Chihuahua, México, Querétaro, Oaxaca, Michoacán y Sinaloa (Reel 38)
  - Decreto de don Melchor Múzquiz, Presidente Interino, declarando la ciudad de México en estado de sitio, Año de 1832; (Pág. 97). 146 ff. (Reel 38)
- Expediente 816
  - Pronunciamiento del General Antonio López de Santa Anna en la plaza de Veracruz, a favor de la remocion de los Secretarios de Estado. Partes de las Comandancias Generales de los Estados de Veracruz, México, Sinaloa, Jalisco, Colima, Coahuila y Guerrero, con motivo de la toma de posessión del General Manuel Gómez Pedraza, como Presidente de la República, el día 26 de diciembre de 1832. Adhesión al plan de pacificación formulado en la Hacienda de Zavaleta, Mich, Año de 1833; 89 ff. (Reel 38)
- Expediente 835
  - Circular a los Comandantes Generales de los Estados, para que no permitan propaganda a favor del Centralismo, Año de 1832; (3 fojas). (Reel 38)
  - Interceptación de correos por las fuerzas del General Antonio López de Santa Anna, en Veracruz, Año de 1832; (3 fojas). (Reel 38)
  - Contestaciones dadas por los Gobiernos de los Estados de México, Puebla, Veracruz, San Luis Potosí, Michoacán, Oaxaca, Guanajuato, Querétaro, Durango, Tamaulipas, Coahuila y Texas, para cooperar con el Gobierno al sostenimiento del orden, Año de 1832; (32 fojas). 38 ff. (Reel 38)
- Expediente 865
  - Parte del Comisario General de Sinaloa, dando cuenta de la sublevación ocurrida a bordo del bergantín “Catalina,” quedando abandonado en el Cabo de San Lucas el General José Figueroa, Año de 1832; 5 ff. (Reel 38)
- Expediente 1080
  - Partes del General Pedro Lemus, Comandante General de los Estados Internos de Oriente, dando cuenta de los informes rendidos por el Coronel Juan Nepomuceno Almonte, del estado que guarda la Colonización en Texas, Año de 1834; 30 ff. (Reel 38)
- Expediente 1082
  - Partes de los Generales Luis de Cortazar, Guadalupe Vistoria, Esteban Moctezuma, Gabriel Valeneia y Juan Arago, dando cuenta de las operaciones efectuadas en los Estaodos de México, Guanajuato, Michoacán, Jalisco y Querétaro, en contra de las fuerzas encabezadas por los Generales Balentín Canalizo y Nicolás Bravo (Reel 38-39)
  - Rebelión en el Estado de Sinaloa, en contra de la administración del Vicegobernador D. Manuel María Bandera, Años de 1833-1834; 684 ff. (Reel 38-39)
- Expediente 1145
  - Partes de las Comandancias Generales de los Estados de Tamaulipas, México, San Luis Potosí, Zacatecas, Veracruz, Oaxaca, Jalisco y Querétaro, dando cuenta de la organización de las fuerzas destinadas para batir a los colonos pronunciados en Texas, Año de 1835; 138 ff. (Reel 39)
- Expediente 1172
  - Partes de las Comandancias Generales de los Estados de Chiapas, Tabasco, Guanajuato, Puebla, Veracruz, Tamaulipas, San Luis Potosí, Querétaro, Sonora, Chihuahua y Nuevo León, dando cuenta del movimiento de fuerzas, Año de 1836; 105 ff. (Reel 39)
- Expediente 1185
  - Copia de la Ley de Colonización para el Estado de Tamaulipas, Año de 1829; 7 ff. (Reel 39)
- Expediente 1186
  - Copia de la instancia hecha por el Cabildo Eclesiástico de Monterrey, N.L., para que éste radique en la Villa de Saltillo, Coah., por las ventajas que presenta, Año de 1797; 11 ff. (Reel 39)
- Expediente 1197
  - Canje de prisioneros del Ejército Mexicano hechos en la acción de San Jacinto, Año de 1837; 97 ff. (Reel 39)
- Expediente 1198
  - Donativos de los Ayuntamientos del Distrito de Pátzcuaro, Mich., para gastos de guerra en Texas, E.U.A, Año de 1837; 6 ff. (Reel 39)
- Expediente 1249
  - Representación del Encargado de Negocios de Inglaterra, por las heridas causadas a Juan Camerón, colono de Texas, por el Coronel Manuel Adapia, Año de 1837; (Págs. 1 a 23). (Reel 39-40)
  - Partes de las Comandancias Generales de México, Guerrero, Tabasco, Oaxaca, Zacatecas, Guanajuato, Michoacán, Yucatan, Chiapas, Puebla y Jalisco, relativos a diversos asuntos, Año de 1837; 455 ff. (Reel 39-40)
- Expediente 1262
  - Partes de las Comandancias Generales de Sonora, México y Michoacán, sobre asuntos diversos, Año de 1837; 63 ff. (Reel 40)
- Expediente 1289
  - Partes de las Comandancias Generales de Sonora y Sinaloa, dando cuenta del pronunciamiento del General José Urrea, a favor del sistema de gobierno Federal, Año de 1838; 1153 ff. (Reel 40-41)
  - Hostilidades de los indios comanches, en los Estados de Chihuahua, Coahuila, Nuevo León, Tamaulipas, Texas y Nuevo México, Año de 1827; 35 ff. (Reel 41)
    See also Expediente 329 on Reel 21
- Expediente 2199
  - Correspondencia del Ministerio de Relaciones Exteriores, relacionada con la ocupación de las plazas de Monterrey, N.L. y Tampico, Tamps., por fuerzas norteamericanas (Reel 41)
  - Asuntos diversos de la Administración General de Correos, y de las Comandancias Generales del Sur, Michoacán, Oaxaca, Yucatán, Chiapas, Veracruz, Jalisco, Querétaro, Guanajuato, Zacatecas, Durango, Sinaloa, Chihuahua y Nuevo Mexico (Reel 41)
  - Informe de D. Ignacio Pérez, sobre la situación política y militar del Estado de Sonora, Año de 1846; (Págs. 68 a 72). (Reel 41)
  - Representación de Enrique E. Virmond, para que se le cubran los gastos que eregó de acuerdo con el Coronel Ignacio Iniestra, en los preparativos para la expedición de California, Año de 1846; (Págs. 77 a 83 y 996 a 998). (Reel 41)
  - Proyecto de D. Carlos María Bustamante para combatir la invasión norteamericana, (Pág. 125). (Reel 41)
  - Adhesión de los vecinos y guarnición del presidio de Fronteras, Son., al sistema de Gobierno Federal, (Pág. 128). (Reel 41)
  - Correspondencia del General Anastasio Bustamante, en Jefe de la División de Occidente, relacionada con los auxilios prestados a la Alta y Baja California, (Pág. 161). (Reel 41)
  - Original de la Capitulación celebrada en la ciudad de Los Angeles, Cal., el 29 de septiembre de 1846, entre el Capitan José María Flores, Teniente Coronel José María Segura y Teniente Leonardo Cota, de las fuerzas mexicanas y el Capitán Archibal H. Gillespie, Comandante de las fuerzas norteamericnas, (Págs. 179 a 201). (Reel 41)
  - Parte de la Comandancia General de Sinaloa, dando cuenta de la acción naval celebrada el 1° de noviembre de 1846, con motivo del bloqueo del Puerto de Mazatlán, Sin., por fuerzas norteamericanas, (Pág. 525). (Reel 41)
  - Testimonio del decreto expedido por la Asamblea Departamental de Californias, designando Gobernador y Comandante General al Capitán José María Flores. Los Angeles, Cal., 26 de octubre de 1846; (Pág. 534). (Reel 41)
  - Partes del Gobernador y Comandante General de Sonora, dando cuenta de las operaciones efectuadas en la Alta California, Año de 1846; (Págs. 577 a 595). (Reel 41)
  - Decreto expedido el 30 de noviembre de 1846, anulando las ventas de las misiones de California, hechas por el Gobernador Pío Pico, y correspondencia del Capitán José María Flores, dando cuenta de la situación económica y militar de la Alta California, (Págs. 536 a 551). (Reel 41)
  - Información hecha en la Villa de El Paso, Chih., el 7 de octubre de 1846, en que se menciona la actuación del General Manuel Armijo, con motivo de la ocupación de la plaza de Santa Fe, Nuevo México, por fuerzas Norteamericanas, (Págs. 885 a 891 y 908 a 922). (Reel 41)
  - Partes y proclamas de Francisco Palacios de Miranda y Coronel José Castro, Jefe Político y Comandante Militar, respectivamente, de la Baja y Alta California, relacionados con la defensa de dichas plazas, Año de 1846; (Págs. 955 a 1,014). 1,014 ff. (Reel 41)
- Expediente 1297
  - Partes delas Comandancias Generales de Sinaloa, México, Veracruz, Tamaulipas, Guanajuato, Acapulco, San Luis Potisí, Jalisco, Puebla, Durango, Zacatecas, Nuevo León, Yucatán, Coahuila y Texas, relacionados con el estado de guerra con Francia, Año de 1838; 175 ff. (Reel 41)
- Expediente 1299
  - Un ejemplar del periódico “Diario del Gobierno,” dando a conocer los partes rendidos por la Comandancia General de Sonora, relativos a la región, Año de 1838; 2 ff. (Reel 42)
- Expediente 1302
  - Tres ejemplares del periódico “Diario del Gobierno,” dando a conocer los partes rendidos por la Comandancia Militar del Puerto de Mazatlán, Sin, Año de 1838; 6 ff. (Reel 42)
- Expediente 1329
  - Recompensas concedidas a los Generales, Jefes y Oficiales, que concurrieron a las acciones del 27 de noviembre y 5 de diciembre de 1838 en Veracruz, en contra de los Franceses, Año de 1839 (Reel 42)
  - Informe del General Vicente Filisola, Comandante General de México, de los servicios prestados por los Generales, Jefes y Oficiales en la Campaña de Texas, los años de 1837 a 1839, (Pág. 14). 24 ff. (Reel 42)
- Expediente 1333
  - Correspondencia con el Ministro Plenipotenciario de la República de Texas, sobre límites, Año de 1839; 10 ff. (Reel 42)
- Expediente 1336
  - Partes de las Comandancias Generales de Nuevo León, San Luis Potosí, Coahuila y Texas, relacionados con el pronunciamiento del Coronel Eleuterio Méndez, en Tamaulipas, Año de 1839; 47 ff. (Reel 42)
- Expediente 1354
  - Partes de la Comandancia General de Coahuila y Texas, dando cuenta del indulto concedido a Ramón Múzquiz, y de la actuación de Bartolomé de Cárdenas y Perfecto Flores, en Monclova, Coah, Año de 1839; 29 ff. (Reel 42)
- Expediente 1367
  - Asuntos diversos relativos a la división del mando del General Mariano Arista (Reel 42)
  - Partes de las Comandancias Generales de Nuevo León, Tamaulipas, Coahuila y Texas, Año de 1839; 181 ff. (Reel 42)
- Expediente 1417
  - Partes de los Generales Anastasio Bustamante, Valentín Canalizo y Mariano Arista, así como de las Comandancias Generales de Tamaulipas, Nuevo León y San Luis Potosí, relacionados con las operaciones efectuadas en contra del movimiento encabezado por los Generales José Antonio Mejía, José Urrea, Pedro Lemus y Licenciado Antonio Canakes (Reel 42)
  - Proclama del Presidente de la República de Texas, establecido relaciones comerciales con México, Año de 1839; (Pág. 40). 67 ff. (Reel 42)
- Expediente 1371
  - Asuntos diversos de las Comandancias Generales de Nuevo León, Tamaulipas, Coahuila y Texas, Año de 1839; 22 ff. (Reel 42)
- Expediente 1451
  - Instancias de indulto, hechas por reos políticos que tomaron parte en el movimiento, encabezado por los Generales José Urrea, Pedro Lemus y Lic. Antonio Canales, Año de 1840 (Reel 42)
  - Instrucciones al General Nicolás Bravo, como Comandante de la División del Sur, con situación en Oaxaca, Puebla, México, Michoacán, Jal isco y Sinaloa, con motivo del estado de guerra con Francia, Año de 1839; (Pág. 20). 780 ff. (Reel 42)
- Expediente 1485
  - Partes de la Comandancia General de México, dando cuenta de las operaci ones efectuadas en las plazas de Toluca, Temascaltepec, Sultepec, Malacatepec, y Tejupilco (Reel 42-43)
  - Partes de las Comandancias Generales de Sonora, Sinaloa, Zacatecas, Michoacán, Jalisco, Tamaulipas y Durango, dando cuenta de las operaciones efectuadas en contra de las fuerzas encabezadas por el General José Urrea (Reel 42-43)
  - Parte de la acción celebrada en la plaza de Santa Ana, Tamps., el 30 de noviembre de 1838; (Pág. 315). (Reel 42-43)
  - Proyecto de Ley Orgánica para la Marina, Año de 1839; (Pág. 456). 850 ff. (Reel 42-43)
- Expediente 1506
  - Un ejemplar del periódico “El Iris,” dando a conocer un parte rendido por el General Guadalupe Victoria, sobre colonización y límites de Texas; un artículo sobre la actuación política de D. Antonio López de Santa Anna, y carta de los Generales José Urrea y Mariano Paredes y Arrillaga, sobre operaciones en Tuxpan, Ver., y Tamaulipas, Año de 1839; 2 ff. (Reel 43)
- Expediente 1499
  - Plan de ataque a la plaza de Santa Ana, Tamps., con motivo del pronunciamiento del General José Urrea (Reel 43)
  - Circular a las Comandancias Generales ordenando la aprehensión de D. Valentín Gómez Farías, por el delito de conspiración, (Pág. 46). (Reel 43)
  - Asuntos diversos de las Comandancias Generales de México, Puebla, Veracruz, Sonora, Sinaloa, Nuevo León, Durango, Michoacán, y Aguascalientes, Años de 1838-40; 252 ff. (Reel 43)
- Expediente 1517
  - Relaciones de los Jefes, Oficiales y Tropa, del ler. Regimiento de Infantería Permanente de la División del Norte, con expresión de sus servicios prestados en la campaña de Texas y Tamaulipas (Reel 43)
  - Recompensas concedidas con motivo de la acción efectuada el 25 de marzo de 1840, en la Villa de Morelos, Nuevo León, Año de 1840; 36 ff. (Reel 43)
- Expediente 1518
  - Estados de Fuerza y erogaciones de campaña, correspondientes a la División de operaciones sobre Texas, Año de 1840 (Reel 43)
  - Pronuncimiento de la guarnición de la Plaza de Saltillo, Coah., a favor del General Antonio López de Santa Anna, de acuerdo con el acta suscrita en Tacubaya, D.F., el 28 de septiembre de 1841; (Pág. 23). (Reel 43)
  - Correspondencia del General Antonio López de Santa Anna, relacionada con la situación política con E.U.A, Año de 1846; (Pág. 33). (Reel 43)
  - Partes del General Mariano Arista, Comandante General de Tamaulipas, dando cuenta de la insubordinación del General Nicolás Candelle, Año de 1839; (Pág. 40). 103 ff. (Reel 43)
- Expediente 1525
  - Movimiento de fuerzas de la Comandancia General de Sonora, Año de 1839; 7 ff. (Reel 43)
- Expediente 1538
  - Partes de las Comandancias Generales de Guanajuato, Michoacán, Durango, Puebla, Veracruz y Baja California, relacionados con los movimientos encabezados por Eustaquio Arias, Gordiano Guzmán y Generales José Urrea y Francisco Javier Gómez (Reel 43-44)
  - Sumaria formada al General Gaspar Ochoa por infidencia, Años de 1836-41; 241 ff. (Reel 43-44)
- Expediente 1539
  - Partes de las Comandancias Generales de Michoacán, Durango, México, Oaxaca, Querétaro, Sinaloa, Puebla, Jalisco, Nuevo León y Tamaulipas, sobre asuntos diversos y restauración del sistema de Gobierno Federal, Año de 1838; 187 ff. (Reel 44)
- Expediente 1540
  - Operaciones efectuadas por las Divisiones del Norte y Auxiliar, al mando de los Generales Valentín Canalizo y Mariano Arista, con motivo de la campaña de Texas, E.U.A., y movimiento encabezado por el Licenciado Antonio Canales, Años de 1839-40; 249 ff. (Reel 44)
- Expediente 1541
  - Operaciones efectuadas por las Divisiones del Norte y Auxiliar, al mando de los Generales Valentín Canalizo y Mariano Arista, con motivo de la campaña de Texas, E.U.A., y movimiento encabezada por el Licenciado Antonio Canales, Año de 1840; 187 ff. (Reel 44)
- Expediente 1542
  - Operaciones efectuadas por las Divisiones del Norte y Auxiliar, al mando de los Generales Valentín Canalizo y Mariano Arista, con motivo de la campaña de Texas, E.U.A., y movimiento encabezado por el Licenciado Antonio Canales, Años de 1839-40; 426 ff. (Reel 44)
- Expediente 1543
  - Operaciones efectuadas por las Divisiones del Norte y Auxiliar, al mando de los Generales Valentín Canalizo y Mariano Arista, con motivo de la campaña de Texas, E.U.A., y movimiento encabezado por el Licenciado Antonio Canales, Año de 1840; 162 ff. (Reel 44-45)
- Expediente 1544
  - Operaciones efectuadas por las Divisiones del Norte y Auxiliar, al mando de los Generales Valentín Canalizo y Mariano Arista, con motivo de la campaña de Texas, E.U.A., y movimiento encabezado por el Licenciado Antonio Canales, Año de 1840; 237 ff. (Reel 45)
- Expediente 1545
  - Operaciones efectuadas por las Divisiones del Norte y Auziliar, al mando de los Generales Valentín Canalizo y Mariano Arista, con motivo de la campaña de Texas, E.U.A., y movimiento encabazado por el Licenciado Antonio Canales, Año de 1840; 197 ff. (Reel 45)
- Expediente 1547
  - Formación de sumaria en contra del General José Urrea, por proclamar la restitución del sistema federativo el año de 1837, en Sonora, Año de 1840 (Reel 45)
  - Recompensas concedidas a los Jefes y Oficiales que concurrieron a la defensa de la capital con motivo de la sublevación ocurrida el 15 de julio de 1840 (Reel 45)
  - Bandera de la República de Río Grande en la cual se comprendían los tres Estados, siendo ellos Coahuila, Texas y Tamaulipas (Reel 45)
  - Sumaria formada al Capitán José María Beña, por el comportamiento que observó en la persecución de los indios Comanches a inmediaciones de la Hacienda de San Pedro, Coah, Año de 1840 (Reel 45)